最　高　行　政　法　院　裁　定
　　　　　　　　　　　　　94年度裁字第01906號
聲　請　人　甲○○
上列聲請人因土地增值稅事件，對於中華民國93年6月24日本院
93年度裁字第758號裁定，聲請再審。本院裁定如下：
    主  文
再審之聲請駁回。
再審訴訟費用由聲請人負擔。
    理  由
一、按對於確定裁定聲請再審，依行政訴訟法第283條準用同法
    第277條第1項第4款之規定，必須表明再審理由及關於再審
    理由並遵守不變期間之證據。所謂表明再審理由，必須指明
    確定裁定有如何合於行政訴訟法第273條所定再審事由之具
    體情事，始為相當，倘僅泛言有再審事由而無具體情事者，
    仍難謂已合法表明再審事由，所為再審之聲請，即屬不合法
    。
二、聲請人聲請意旨略謂：查聲請人申請土地增值稅能按優惠稅
    率課徵案，有在法定期間內前往臺東縣稅捐稽徵處（下稱相
    對人）處申請，主辦人員以「戶籍未遷入」而否決其申請案
    ，此依行政程序法第17條第2項之規定，應視同已在法定期
    間內向有管轄權之機關提出申請。次查聲請人所有臺東段
    1808之3地號土地，土地增值稅高達新臺幣（下同）668,520
    元，惟該土地合於土地稅法第9條及第34條規定屬於自用住
    宅用地，且所有權人（即聲請人）及配偶、直系親屬皆居住
    此住宅內，未出租亦未供營業用地，此有稅籍左右鄰居及里
    長可證，而依行政程序法第36條、第37條及第43條之規定，
    此事實證據應予調查。另該房屋土地遭法院拍賣後，聲請人
    有向臺東地方法院提起支付命令分配表異議之訴，惟仍得不
    到相對人諒解，此外，聲請人亦未收到土地增值稅申請書及
    繳扣款通知單，相對人顯有違反行政程序正義及實質正義原
    則，其行政不當之行為違反行政程序法第7條至第10條之規
    定，爰請求重新審理。
三、本院原確定裁定略以：按對於高等行政法院判決上訴，非以
    其違背法令為理由，不得為之，行政訴訟法第242條定有明
    文。是對於高等行政法院判決上訴，若未具體說明原判決違
    背何項法令、不適用法規或如何適用不當之具體情事，即非
    主張原判決違背法令以為上訴理由，其上訴不應准許。經查
    本件上訴意旨，業據聲請人於原審（即高雄高等行政法院91
    年度訴字第1062號判決）提出主張，並經原判決明其不採
    之心證理由在案。茲聲請人復以同一事由提起上訴，僅泛稱
    有上訴之事由，並未具體說明原判決有違背何項法令、不適
    用法規或如何適用不當之具體情事，即非主張原判決違背法
    令，依首開規定及說明，其上訴為不合法，乃裁定駁回聲請
    人在前審所提之訴。
四、本件聲請人對於高雄高等行政法院判決91年度訴字第1062號
    判決不服，提起上訴。經本院原確定裁定以前揭理由，認其
    上訴為不合法，裁定駁回其上訴。聲請人復對於本院原確定
    裁定不服，聲請再審，但其聲請再審之意旨，仍一再指摘原
    處分違法或不當，而對於本院原確定裁定以前揭理由，認其
    上訴為不合法，裁定駁回其上訴，有何再審之具體事由，並
    未指明，揆諸首揭說明，其再審之聲請難認為合法，應予駁
    回。
五、依行政訴訟法第283條、第278條第1項、第104條、民事訴訟
    法第95條、第78條，裁定如主文。
中    華    民    國    94    年    9     月   15     日
                  第一庭審判長法  官　葉　振　權
                              法  官  陳  秀  美
                              法  官　劉　鑫　楨
                              法  官　吳　明　鴻
                              法  官　梁  松  雄
以  上  正  本  證  明  與  原  本  無  異
中    華    民    國    94    年    9    月    15     日
　　　　　　　　　　　　　　　書記官　陳　盛　信
